【裁判字號】    97,親,95
【裁判日期】    970731
【裁判案由】    確認親子關係不存在
【裁判全文】
臺灣板橋地方法院民事判決                97年度親字第95號
原      告  乙○○
被      告  甲○○
上列當事人間請求確認親子關係不存在事件，本院於中華民國
97
年7月16日言詞辯論終結，判決如下：
    主      文
確認原告與被告之父丁○○、母丙○○○間親子關係不存在。訴
訟費用新台幣參仟元由被告負擔。
    事實及理由
一、原告主張：原告之戶籍資料上記載原告係父親丁○○、母親
    丙○○○之婚生子，被告甲○○係原告的胞妹。嗣丁○○與
    丙○○○去世後，原告自親友告知，始知自己非丁○○與丙
    ○○○的親生子，而是原告於民國35年出生時，生父張文龍
    與生母周蘭英即將原告送給丁○○與丙○○○養育，丁○○
    與丙○○○來台灣後即申報原告為婚生子。原告前往中國家
    鄉尋訪生父張文龍（生母周蘭英已去世），於民國93年2 月
    2 日經中華人民共和國司法部司法鑑定中心為親子鑑定，鑑
    定結果確認「親子關係概率為百分之99.95 」，參考國際慣
    例，可以認為張文龍與原告間存著親生血緣關係。被告亦告
    知原告，其母親丙○○○曾私下告訴她「原告非其親生子，
    而是抱養的」。因上開不實之戶籍登記，致原告的親子關係
    存否不明，影響身分上諸多法律關係，致私法地位有受侵害
    之危險，為此依民事訴訟法第二百四十七條第一、二項規定
    ，提起確認親子關係不存在之訴等語。並聲明：如主文所示
    。
二、被告陳述及聲明：同意原告之主張。被告的母親丙○○○以
    前曾親口告訴被告說，原告不是父母親生的。既然原告希望
    更正親子關係，被告願成就原告的心願等語。並聲明：同意
    原告的請求。
三、原告主張之事實，業據原告提出戶籍謄本二件、經財團法人
    海峽交流基金會認證之中華人民共和國司法部司法鑑定中心
    鑑定書一份為證。依該鑑定書所載，原告與張文龍依ＤＮＡ
    提取和基因型檢測，鑑定結果，親子關係概率值為百分之
    99.95 ，參照國際慣例，可以認為張文龍與乙○○之間存在
    著親生血緣關係等語。是以，原告確實非被告之父母即丁○
    ○與丙○○○之親生子。從而，原告訴請確認其與被告之父
    丁○○、母丙○○○之間親子關係不存在，為有理由。
四、按法律關係基礎事實之存否不明，以原告不能提起他訴訟者
    為限，亦得提起確認之訴，為新修正民事訴訟法第二百四十
    七條第一、二項所明定。本件原告提起確認親子身份不存否
    之訴，此血緣、身份關係之存否乃親子關係之重要基礎事實
    ，本件原告實際血緣並非被告之父丁○○、母丙○○○之子
    女，惟原告依戶籍登記為丁○○與丙○○○之子，原告主觀
    上已不欲承認此親子關係，其希望能釐清親子與兩造關係，
    因本案涉及兩造間是否具有兄妹之法律上關係（包括扶養義
    務及繼承權等），是以原告有即受確認判決之利益，應允許
    原告提起本件確認親子身份之訴。
五、訴訟費用負擔之依據：民事訴訟法第七十八條。
中    華    民    國    97    年    7     月    31    日
                                臺灣板橋地方法院家事法庭
                                    法  官    黃惠瑛
右為正本係照原本作成
如對本判決不服，應於收受判決正本後二十日內向本院提出上訴
狀（須按他造人數附繕本並繳納上訴費用）。
中    華    民    國    97    年    7     月    31    日
                                    書記官    王苑琦


司法院資訊處製作；財團法人民間司法改革基金會備份。
